臺灣士林地方法院刑事裁定　　　　　　 100年度撤緩字第60號
聲　請　人　臺灣士林地方法院檢察署檢察官
受　刑　人　辛永宏
上列聲請人聲請撤銷受刑人之緩刑宣告（100 年度執聲字第465
號、100年度執助字第357號），本院裁定如下：
    主  文
辛永宏關於臺灣臺中地方法院九十九年度易字第二二八二號緩刑
宣告撤銷。
    理  由
一、聲請意旨略以：受刑人因犯詐欺案件，經臺灣臺中地方法院
    於民國（下同）99年8 月20日以99易字第2282號（99年度偵
    緝字第1309號）判處有期徒刑5 月，如易科罰金，以新臺幣
    1000元折算1 日，緩刑3 年，於99年9 月29日確定在案。乃
    於緩刑期前即99年7 月22日更犯偽證罪，經臺灣臺中地方法
    院於99年11月30日以99年度訴字第3323號判處有期徒刑4 月
    ，於99年12月27日確定，足認原宣告之緩刑難收其逾期效果
    等語。核受刑人所為，已合於刑法第75條之1 第1 項第1 款
    所定撤銷緩刑宣告之原因，爰依刑事訴訟法第476 條規定聲
    請撤銷緩刑等語。
二、按受緩刑之宣告而有緩刑前因故意犯他罪，而在緩刑期內受
    6 月以下有期徒刑、拘役或罰金之宣告確定者，足認原宣告
    之緩刑難收其預期效果，而有執行刑罰之必要者，得撤銷其
    宣告，刑法第75條之1 第1 項第1 款固定有明文。惟受刑人
    受緩刑宣告後，如欲撤銷其緩刑宣告，除需合於刑法第75條
    之1 第1 項所規定之4 款法定事由外，尚須有「足認原宣告
    之緩刑難收其預期效果，而有執行刑罰之必要者」之情形者
    ，法院始「得」依職權裁量撤銷之；法院於上揭「得」撤銷
    緩刑之情形，法官應依職權本於合目的性之裁量，妥適審酌
    被告所犯前後數罪間，關於法益侵害之性質、再犯之原因、
    違反法規範之情節是否重大、受刑人主觀犯意所顯現之惡性
    及其反社會性等情，是否已使前案原為促使惡性輕微之受刑
    人或偶發犯、初犯改過自新而宣告之緩刑，已難收其預期之
    效果，而確有執行刑罰之必要，此與刑法第75條第1 項所定
    2 款要件有一具備，即毋庸再行審酌其他情狀，應逕予撤銷
    緩刑之情形不同，合先敘明。
三、經查：
（一）按緩刑之宣告應撤銷者，由受刑人所在地或其最後住所地
      之地方法院檢察官聲請該法院裁定之。刑事訴訟法第476
      條定有明文。查受刑人之戶籍地乃設於臺北市士林區，有
      戶籍資料在卷可按，是以，本院有管轄權，合先敘明。
（二）受刑人與李文德（綽號：黑A ）、真實姓名年籍不詳綽號
      「小加」之成年女子、綽號「APPLE 」之成年男子共組俗
      稱「金光黨」之詐欺集團，於97年6 月10日上午7 、8 時
      許，在臺中縣大里市○○路與至善路交岔路口，共同詐騙
      被害人張月珠所有款項新臺幣50萬元之犯行（下簡稱系爭
      詐欺案件），其中，關於共犯李文德犯前開詐欺部分，業
      經臺灣臺中地方法院於99年3 月9 日以98年度易字第3318
      號判處有期徒刑10月，而本件受刑人所犯前開詐欺部分，
      則經臺灣臺中地方法院於99年8 月20日以99年度易字第22
      82號判處受刑人有期徒刑5 月，緩刑3 年，於99年9 月29
      日確定在案等情，此有前開判決書2 份、受刑人之臺灣高
      等法院被告前案紀錄表1 件在卷可按。
（三）詎受刑人在共犯李文德所涉詐欺案件（即前揭臺灣臺中地
      方法院98年度易字第3318號，因李文德不服，提起上訴，
      ，臺灣高等法院臺中分院以99年度上易字第551 號受理）
      ，竟於99年7 月22日上午審判期日，在臺灣高等法院臺中
      分院刑事第12法庭，以證人身分到庭，經審判長告知具結
      之義務及偽證之處罰，於朗讀結文具結後，基於偽證之犯
      意，就共犯李文德之選任辯護人詰問綽號「黑A 」之男子
      是否為在庭之李文德等對案情有重要關係事項時，竟虛偽
      證稱：「不是，我不認識他」等語，足以影響臺灣高等法
      院臺中分院審理上開案件之正確性，受刑人所犯偽證案件
      ，亦經臺灣臺中地方法院於99年11月30日判處有期徒刑4
      月，於99年12月27日確定在案，同有前開判決書及臺灣高
      等法院被告前案紀錄表可稽。
（四）查本件受刑人就系爭詐欺案件，於97年6 月18日、97年6
      月25日警詢時及99年6 月15日臺灣臺中地方法院檢察署檢
      察官訊問時，皆指證綽號「黑A 」之男子即李文德，卻於
      臺灣高等法院臺中分院以99年度上易字第551 號審理共犯
      李文德涉犯系爭詐欺案件時，以證人身分到庭，經審判長
      告知具結之義務及偽證之處罰，朗讀結文具結後，竟無視
      於證人義務及偽證之處罰，而為前開偽造內容，妨礙司法
      審判之正確性，惡性重大。其次，受刑人於同一詐欺案件
      ，關於自己部分，卻於法院審理時坦承全部犯行以求處輕
      判，換取緩刑之宣告，已見前述，兩面手法，玩弄司法，
      迴護共犯，隱瞞犯罪，耗費司法成本，協助逃避被害人之
      求償，顯難認受刑人確有自新悔改之意。
（五）前揭臺灣臺中地方法院99年度易字第2282號審理受刑人所
      涉前開詐欺案件時，乃斟酌受刑人犯後坦承犯行，交代犯
      罪詳細情形等情，而宣告受刑人有期徒刑5 月及緩刑3 年
      ，但前揭判決乃認定李文德乃共犯之一，受刑人卻於李文
      德案件中為前開偽證，益徵受刑人係為保全自己，而為相
      關供述，並非出於悔意，足認前開緩刑之宣告難收其預期
      效果，因此，聲請人所為本件聲請，核與刑法第75條之1
      第1 項第1 款之規定要件相符，應裁定撤銷其緩刑之宣告
      。
四、爰依刑事訴訟法第476 條之規定，裁定如主文。
中    華    民    國    100   年    5     月    11    日
                  刑事第七庭  法  官      黃欣怡
以上正本證明與原本無異。
如不服本裁定應於送達後5 日內向本院提出抗告狀。
                              書記官      謝文傑
中    華    民    國    100   年    5     月    11    日